【裁判字號】    89,易,1782
【裁判日期】    891222
【裁判案由】    傷害
【裁判全文】
臺灣高雄地方法院刑事判決                        八十九年度易字第一七八二號
    公  訴  人  臺灣高雄地方法院檢察署檢察官
    被      告  乙○○
    被      告  丁○○
右列被告因傷害案件，經檢察官提起公訴（八十八年度偵字第九一九四號），本院判
決如左：
    主  文
丁○○傷害人之身體，處有期徒刑肆月，如易科罰金，以參佰元折算壹日。
乙○○無罪。
    事  實
一、丁○○係經營廣告業務，與銷售蘭麗公司產品之乙○○因廣告費用之糾紛，於民
    國八十八年三月十七日下午六時許，在高雄市三民區○○○路九十三號二樓之二
    丁○○之公司內，二人因廣告費用債務起爭執，丁○○竟基於傷害之犯意，出手
    毆打乙○○，致乙○○受有頭部外傷併腦震盪、左頰一○×一○×一、五公分血
    腫、前胸挫傷、上背三十×三十公分瘀血腫等傷害。
二、案經乙○○告訴高雄市政府警察局報告台灣高雄地方法院檢察署檢察官偵查起訴
    。
    理  由
壹、被告丁○○部分：
一、右揭事實業據被告丁○○於本院審理中坦承不諱，並有被害人乙○○之診斷證明
    書一份附卷可稽，被告丁○○有前開傷害之犯行，事證明確，犯行堪予認定。被
    害人乙○○雖供稱被告丁○○夥同八名不詳姓名之男子一起毆打云云。惟查，被
    害人告訴被告丁○○教唆八名不詳姓名男子毆打及妨害自由、恐嚇等罪嫌，已經
    由檢察官為不起訴處分，被害人聲請再議，亦由台灣高等法院高雄分院檢察署駁
    回再議，有該署八十九年度議字第四四六號處分書一份附卷可稽。是實難認定被
    告有夥同八名不詳姓名之男子一起毆打被害人之犯行。至於證人丙○○即被害人
    之父親到庭證稱：八十八年三月十七日晚上八點多的時候，是我太太接的電話，
    我太太叫我來聽電話，我拿起電話時，乙○○叫我一聲『爸爸』，之後那邊的電
    話聲就有其他的人說叫我過去一下，那個聲音是個男聲，我告訴他這麼晚了，我
身體也不好，沒辦法過去，那個人只是叫我過去一下，但我知道是要去大順路的
    一棟大樓，但不知道地址，我並不認識丁○○，那個地址是我兒子告訴我，我兒
    子的事業我並沒有參與，那個人要我過去的人我不認識，之後電話就掛斷了，我
    兒子當晚也不敢回家，隔天是我媳婦告訴我，我就去找丁○○理論，但丁○○並
    沒有在家等語。是上開證人之證詞，僅能證明被害人與證人所述其他的人當天有
    打電話給伊，並無法直接證明被告有夥同八名之不詳姓名男子一起毆打之事實。
    此外並查無其他證據，足認被告係與八名不詳姓名之男子一起毆打被害人，被害
    人此部分之供述，實難採酌。
二、核被告傷害人之身體，係犯刑法第二百七十七條第一項之傷害罪。爰審酌被告毆
    打告訴人，及告訴人受有頭部外傷併腦震盪、左頰一○×一○×一、五公分血腫
    、前胸挫傷、上背三十×三十公分淤血腫等傷害，與被告犯後態度等一切情狀，
    量處如主文所示之刑，並諭知易科罰金之折算標準。
貳、被告乙○○部分：
一、公訴意旨略以：乙○○因銷售蘭麗公司產品而與經營廣告業務之丁○○有廣告費
    用債務之糾紛，於民國八十八年三月十七日下午六時許，在高雄市三民區○○○
    路九十三號二樓之二丁○○之公司內，二人因廣告費用債務起爭執互毆，致丁○
    ○受有前額瘀傷三×三公分、左前臂瘀傷一五×七公分、右顏面瘀傷三×三公分
    、左上臂瘀傷七×四公分、左眼眶瘀傷五×五公分、右上臂瘀傷二○×七公分、
    左顏面瘀傷五×五公分、左下肢瘀傷一五×七公分、右上背瘀傷七×七公分、左
    上背瘀傷一五×一○公分、一○×一點二公分、二×二公分、右前胸瘀傷一○×
    七公分、腰部瘀傷一五×三公分、左前胸瘀傷一五×一○公分、右上腹瘀傷三×
    三公分等傷害。因認被告乙○○涉有刑法第二百七十七條第一項之傷害罪嫌。
二、公訴人指被告乙○○涉有上開被訴之犯行，無非以上開事實業據告訴人丁○○之
    指訴，與告訴人提出之驗傷診斷書一份為其論據。
三、訊據被告乙○○堅決否認有上開傷害之犯行，辯稱：伊並無傷害告訴人，告訴人
    當時並無受傷等語。
四、按犯罪事實應依證據認定之，無證據不得推定其犯罪事實，又不能證明被告犯罪
    者，應諭知無罪之判決，刑事訴訟法第一百五十四條、第三百零一條第一項定有
    明文。又按刑事訴訟法上所謂認定犯罪事實之證據，係指足以認定被告確有犯罪
    行為之積極證據而言，如未能發現相當證據或證據不足以證明，自不能以推測或
    擬制之方法，以為裁判基礎，最高法院二十九年上字第三一０五號及四十年台上
    字第八十六號分別著有判例；又認定不利於被告之事實，須依積極證據，苟積極
    證據不足為不利被告之認定時，即應為有利於被告之認定，更不必有何有利之證
    據，亦有最高法院三十年上字第八一六號判例可資參照。
五、經查，本件公訴人所起訴之犯罪時間為八十八年三月十七日下午六時許，而告訴
    人丁○○驗傷之時間為八十八年三月二十日，其驗傷時身體受傷之範圍共有十六
    處，分別為前額瘀傷三×三公分、左前臂瘀傷一五×七公分、右顏面瘀傷三×三
    公分、左上臂瘀傷七×四公分、左眼眶瘀傷五×五公分、右上臂瘀傷二○×七公
    分、左顏面瘀傷五×五公分、左下肢瘀傷一五×七公分、右上背瘀傷七×七公分
    、左上背瘀傷一五×一○公分、一○×一點二公分、二×二公分、右前胸瘀傷一
    ○×七公分、腰部瘀傷一五×三公分、左前胸瘀傷一五×一○公分、右上腹瘀傷
    三×三公分等傷害，有阮綜合醫院驗傷診斷書一份附卷可稽。而依常情告訴人於
    八十八年三月十七日若受有上述十六處之傷害，且身體受傷之傷痕一半以上有十
    公分長，傷勢可謂相當嚴重，惟告訴人於八十八年三月十七日受傷之當日，未前
    往醫院就診，竟遲至八十八年三月二十日始前往就醫，顯與常情有違。況證人甲
    ○○即於當日在場之人到庭證稱：和解書是我寫的，那天我是去那裡請丁○○作
    廣告，我到時被告他們二人都在那裡，當時我感覺他們好像剛打完架的樣子，丁
    ○○告訴我經過的情形後，我是照丁○○口述的內容製作和解筆錄，寫完後我有
    拿給乙○○看，問他有沒有意見，之後乙○○就在上面簽名蓋章等語。又供稱：
    我看到乙○○的臉頰有紅紅的，他的眼鏡歪了，衣服不整齊。丁○○的上衣第一
    顆的鈕扣沒有扣上，上衣露出在褲子外面，丁○○當時的臉部我所看到的是沒有
    受傷，他們二人都沒有流血，丁○○也沒有告訴我他有受傷等語。（見本院八十
    九年九月十五日審判筆錄），則依上開證人所述，告訴人丁○○當時之臉部並無
    受傷，堪予認定，惟告訴人所提出認定被告傷害之驗傷診斷書，竟有前額瘀傷三
    ×三公分、右顏面瘀傷三×三公分、左眼眶瘀傷五×五公分、左顏面瘀傷五×五
    公分等臉部之傷害，顯見告訴人所提出之驗傷診斷書，僅能證明告訴人有受傷之
    事實，而無法認定係於八十八年三月十七日下午六時許，為被告所傷。被告所辯
    並無傷害等語，應可採信，此外復查無其他積極證據足認被告涉有上開被訴傷害
    之犯行，犯罪應屬不能證明，依法應為無罪之諭知。
據上論斷，應依刑事訴訟法第二百九十九條第一項前段、第三百零一條第一項、刑法
第第二百七十七條第一項、第四十一條，罰金罰鍰提高標準條例第一條前段、第二條
，判決如主文。
本案經檢察官劉宗慶到庭執行職務。
中      華      民      國      八十九    年    十二    月    二十二    日
                                  臺灣高雄地方法院刑事第六庭
                                      法  官  沈建興
右正本證明與原本無異。
如不服本判決，應於判決送達後十日內，向本院提出上訴狀。
                                      書記官  蔡琬玲
中    華    民    國    八十九    年      十二    月        二十二    日


司法院資訊處製作；財團法人民間司法改革基金會備份。
